臺灣板橋地方法院刑事判決　　　　　　　　　　　　九十二年度易緝字第二二六號
　　公　訴　人　　臺灣板橋地方法院檢察署檢察官
　　被　　　告　　丙○○
　　選任辯護人　　辛武律師
右列被告因偽造文書等案件，經檢察官提起公訴（八十八年度偵字第二一二八七號、
八十九年度偵字第八０七四號、第一二三八四號），本院判決如左：
    主  文
丙○○共同連續行使偽造私文書，足以生損害於他人，累犯，處有期徒刑捌月，附表
所示之偽造署押陸拾柒枚，「張美鈴」、「蔡玉冠」、「乙○○」名義之國民身分證
影本共紙，如附表編號(4)所示之偽造「李志文」名義之「臺灣大哥大股份有限公司
行動電話號碼服務申請書」紅色聯（客戶留存聯）紙，均沒收；又丙○○連續意圖
為自己不法之所有，以不正方法由自動付款設備取得他人之物，累犯，處有期徒刑肆
月。應執行有期徒刑拾月，附表所示之偽造署押陸拾柒枚，「張美鈴」、「蔡玉冠」
、「乙○○」名義之國民身分證影本共紙，如附表編號(4)所示之偽造「李志文」名
義之「臺灣大哥大股份有限公司行動電話號碼服務申請書」紅色聯（客戶留存聯）
紙，均沒收。
八十九年度偵字第八０七四號起訴書起訴丙○○犯刑法第三百三十九條第一項詐欺取
財罪部分，無罪。
八十九年度偵字第一二三八四號起訴書起訴丙○○犯牙保贓物罪部分，無罪。
    事  實
一、丙○○曾於民國八十六年間，因犯竊盜罪，經本院判處有期徒刑玖月，嗣經上訴
    駁回確定；同年又因違反麻醉藥品管理條例案件及商標法案件，經本院各判處有
    期徒刑肆月及肆月，並經定應執行刑有期徒刑陸月確定。其上開有期徒刑經付執
    行及接續執行，八十七年九月二十五日縮刑假釋出監，八十八年二月十五日假釋
    期間屆滿執行完畢。
二、丙○○於八十八年間某日起至同年九月十五日之前某日止，對於案外人甲○○（
    原名：金威傑）、綽號「小萬」、「欣欣」、「貢丸」等成年男子先後所交付之
    李志文、黃麗貞名義之國民身分證原本各一枚及劉天保、許勝智、王凱欣、許清
    雨名義之駕駛執照原本各一枚等身分證件，均屬來源不明之贓物（李志文之國民
    身分證一枚係李志文於八十七年間在臺北縣中和市○○路某處遺失嗣遭不詳姓名
    人士侵占之物；黃麗貞之國民身分證一枚係黃麗貞於八十六年三月上旬某日凌晨
    三時許在中和市○○路與景新街交岔路口遭不詳人士強盜之物；劉天保之普通小
    型車駕駛執照一枚係劉天保於八十六年六月某日在臺北縣板橋市火車站遺失嗣遭
    不詳姓名人士侵占之物；許勝智之普通小型車駕駛執照一枚係許勝智於八十七年
    七月間在臺北市○○街某處遺失嗣遭不詳姓名人士侵占之物；王凱欣之普通小型
    車駕駛執照一枚係王凱欣於八十八年三月某日在臺北縣新店市○○路某處遺失嗣
    遭不詳姓名人士侵占之物；許清雨之職業大貨車駕駛執照一枚係許清雨於八十八
    年六月上旬某日在臺北縣新莊市○○街九九巷六號前失竊之物），皆有所認識，
    竟基於收受贓物之概括犯意，連續在其位於中和市○○路三二六號六樓頂之住處
    及位於中和市○○路之某泡沬紅茶店內收受之。丙○○並繼而與綽號「小萬」之
    人（起訴書誤為「志傑」等人）基於行使偽造私文書及詐欺取財之犯意聯絡，共
    同意圖為自己不法之所有，推由丙○○持前開李志文、王凱欣之身分證件（另有
    王凱欣之國民身分證影本），及屬丙○○所有之張美鈴、蔡玉冠、乙○○（乙○
    ○已於八十七年十二月十四日死亡）名義之國民身分證影本各一紙，先後於附表
    所示之時間、地點，假冒李志文、王凱欣、張美鈴、蔡玉冠、乙○○之名義，指
    示不知內情之各該通訊公司、商號人員，分別於「臺灣大哥大股份有限公司行動
    電話服務申請書」（下簡稱：「臺灣大哥大行動電話服務申請書」）之客戶簽章
    欄位內及「同意書」之立同意書人欄位內、「和信ＯＮ  ＬＩＮＥ服務申請表」
    （下簡稱：「和信服務申請表」）之申請人簽章欄位內，各偽簽「李志文」、「
    王凱欣」、「張美鈴」、「蔡玉冠」、「乙○○」之簽名署押，偽造如附表所示
    各該人名義之「臺灣大哥大行動電話服務申請書」及「同意書」、「和信服務申
    請表」，並連續出示予如附表所示之各通訊公司、商號人員而行使之，使各該通
    訊公司、商號人員誤信其為申請人本人，而陷於錯誤，交付如附表所示之行動電
    話號碼之ＳＩＭ卡，各足以生損害於李志文、王凱欣、張美鈴、蔡玉冠、乙○○
    之繼承人、各該通訊公司、商號、及臺灣大哥大股份有限公司、和信電訊股份有
    限公司。丙○○詐欺ＳＩＭ卡得手後，在上開紅茶店內將ＳＩＭ卡交予「小萬」
    ，就每一行動電話號碼其可取得新臺幣（下同）三百元之報酬。嗣於八十八年九
    月十五日十三時三十分許，經警持檢察官簽發之搜索票至丙○○上開住處搜索，
    扣得李志文、黃麗貞之國民身分證原本各一枚、劉天保、許勝智、王凱欣、許清
    雨之駕駛執照原本各一枚、屬丙○○所有之張美鈴、蔡玉冠、乙○○名義之國民
    身分證影本各一紙、及屬丙○○所有如附表編號(4)所示之偽造「李志文」名義之
    「臺灣大哥大行動電話號碼服務申請書」紅色聯（客戶留存聯）三紙。
三、緣案外人甲○○於八十八年九月十二日凌晨五、六時許，在臺北市○○區○○路
    四段八二九巷內，竊取陳林清所有車號ＥＸ－一九三九號自用小客車得手，數小
    時後，甲○○將該車交由不知該車係贓車之丙○○尋找空地停放，丙○○乃將車
    駛至中和市○○路之某處空地停放，丙○○隨發現置於該車內之陳林清皮包，內
    有陳林清申請合法持有之中國國際商業銀行信用卡一枚及同置一處之信用卡密碼
    資料，其竟臨時起意，意圖為自己不法之所有，基於詐欺之概括犯意，持該枚信
    用卡至位於臺北縣永和市○○路五八八號一樓之中國信託商業銀行雙和分行之自
    動付款機，於當日十時三十六分許及十時四十一分許，連續二次，將該枚信用卡
    插入自動付款機內，按啟密碼鍵、金額鍵，以此等不正方法，先後盜領現金一萬
    三千元及五千元，致使屬替代中國信託商業銀行雙和分行辦理付款業務人員之自
    動付款機陷於錯誤，而如數給付之，丙○○共計詐得一萬八千元，供己花用，丙
    ○○隨後將該枚信用卡放回車號ＥＸ－一九三九號小客車內。嗣甲○○因竊盜案
    件為警查獲，自承有為上揭竊盜犯行，並經其於警詢中辨識盜領款項之人之錄影
    影像，認出盜領者為丙○○，始為警發覺上情。
四、案經臺北縣警察局移送臺灣板橋地方法院檢察署檢察官偵查起訴，及臺北縣警察
    局三峽分局報由臺灣板橋地方法院檢察署檢察官偵查起訴。
    理  由
甲、有罪判決部分：
壹、認定犯罪事實證據部分：
一、事實欄二部分：
    (一)八十八年九月十五日十三時三十分許，經警持檢察官簽發之搜索票至被告上開
      住處搜索，扣得被告持有中之李志文、黃麗貞之國民身分證原本各一枚、劉天
      保、許勝智、王凱欣、許清雨之駕駛執照原本各一枚、張美鈴、蔡玉冠、洪清
      水之國民身分證影本各一紙之事實，為被告自承在卷，並有檢察官、被告、辯
      護人同意作為證據之搜索扣押筆錄一份附卷可證（見八十八年度偵字第二一二
      八七號偵查卷第七頁至第十一頁）。而李志文之國民身分證一枚係李志文於八
      十七年間在中和市○○路某處遺失嗣遭不詳姓名人士侵占之物，黃麗貞之國民
      身分證一枚係黃麗貞於八十六年三月上旬某日凌晨三時許在中和市○○路與景
      新街交岔路口遭不詳人士強盜之物，劉天保之普通小型車駕駛執照一枚係劉天
      保於八十六年六月某日在板橋市火車站遺失嗣遭不詳姓名人士侵占之物，許勝
      智之普通小型車駕駛執照一枚係許勝智於八十七年七月間在臺北市○○街某處
      遺失嗣遭不詳姓名人士侵占之物，王凱欣之普通小型車駕駛執照一枚係王凱欣
      於八十八年三月某日在新店市○○路某處遺失嗣遭不詳姓名人士侵占之物，許
      清雨之職業大貨車駕駛執照一枚係許清雨於八十八年六月上旬某日在新莊市○
      ○街九九巷六號前失竊之物等事實，亦據被害人李志文、黃麗貞、劉天保、許
      勝智、王凱欣、許清雨於警詢中指述明確（見同偵查卷第三八頁至第三九頁、
      第四一頁至第四二頁、第四二頁至第四五頁、第一二五頁）。對於該等被害人
      於警詢中之證述，公訴人、被告及辯護人於準備程序及審判程序中皆同意得作
      為證據，本院斟酌該等被害人僅係單純陳述被害過程，與被告無利害關係，且
      依該等筆錄作成時之情況，認為適當，依刑事訴訟法第一百五十九條之五第一
      項之規定，該等被害人警詢筆錄應具有證據能力，並有各該被害人於警局領回
      身分證件所出具之贓物認領保管單六紙在卷可資佐證。是上開李志文、黃麗貞
      、劉天保、許勝智、王凱欣、許清雨之身分證件皆屬他人財產犯罪所得之贓物
      無疑。
    (二)李志文、王凱欣、張美鈴、蔡玉冠皆未授權他人申請如附表所示之行動電話號
      碼，為被害人李志文、王凱欣、張美鈴、蔡玉冠於警詢中證述明確（張美鈴、
      蔡玉冠之警詢筆錄見同偵查卷第六七頁至第六八頁、第一二六頁）。對於該等
      被害人於警詢中之證述，公訴人、被告及辯護人於準備程序及審判程序中皆同
      意得作為證據，本院斟酌該等被害人僅係單純陳述被害過程，與被告無利害關
      係，且依該等筆錄作成時之情況，認為適當，依刑事訴訟法第一百五十九條之
      五第一項之規定，該等被害人警詢筆錄應具有證據能力。又乙○○早已於八十
      七年十二月十四日死亡，有法務部戶役政連結作業系統一份在卷可證，足見亦
      無乙○○於八十八年間授權被告或他人申請行動電話號碼之可能。惟於八十八
      年八月至同年九月間，卻有人以李志文、王凱欣、張美鈴、蔡玉冠、乙○○之
      名義申請如附表所示之行動電話號碼，並簽署其等之姓名，製作如附表所示之
      其等名義私文書等事實，有附表所示各行動電話號碼之「臺灣大哥大行動電話
      服務申請書」影本及「同意書」影本、「和信服務申請表」影本、所附身分證
      件影本各一份，暨於上揭時地在被告住處扣得之如附表編號(4)所示之「李志文
      」名義之「臺灣大哥大行動電話號碼服務申請書」紅色聯（客戶留存聯）三紙
      附卷可稽。則附表所示之行動電話號碼顯然皆係未經名義人授權而申請者，申
      請時所填寫之申請書、同意書、申請表亦皆屬冒用他人名義製作之私文書，其
      上之簽名署押亦屬偽造等事實，均堪認定。
    (三)被告係向甲○○、綽號「小萬」、「欣欣」、「貢丸」等成年男子收受李志文
      、黃麗貞之國民身分證原本各一枚及劉天保、許勝智、王凱欣、許清雨之駕駛
      執照原本各一枚等身分證件，並經綽號「小萬」之人授意，由被告持前開李志
      文、王凱欣之身分證件（另有王凱欣之國民身分證影本），及張美鈴、蔡玉冠
      、乙○○之國民身分證影本，先後於附表所示之時間、地點，以李志文、王凱
      欣、張美鈴、蔡玉冠、乙○○之名義，指示不知內情之各該通訊公司、商號人
      員，於「臺灣大哥大公司行動電話服務申請書」及「同意書」、「和信服務申
      請表」之簽名欄位內，各簽署「李志文」、「王凱欣」、「張美鈴」、「蔡玉
      冠」、「乙○○」之署押，作成如附表所示各該人名義之「臺灣大哥大行動電
      話服務申請書」及「同意書」、「和信服務申請表」，出示予如附表所示之各
      通訊公司、商號人員而行使之，使各該通訊公司、商號人員交付如附表所示之
      行動電話號碼之ＳＩＭ卡，被告取得ＳＩＭ卡後即交予「小萬」，並向「小萬
      」收取每一門號車馬費三百元報酬等事實，業據被告先後於警詢及偵審中供承
      在卷（見同偵查卷第三頁至第六頁、第五二頁至第五五頁、第六一頁至第六三
      頁、第一一九頁、第一二二頁至第一二三頁，本院八十九年度訴字第六九一號
      卷第四十頁至第四二頁、第四五頁至第五０頁）。是被告顯有收受贓物及行使
      偽造私文書之客觀犯罪行為。
    (四)被告雖以不知該等證件係被偷或侵占之物，否認知贓，並辯稱：是「小萬」委
      託我辦，我不知這些證件從那裡來云云。惟查：國民身分證、駕駛執照分屬各
      個人具有國民身分及駕駛某種車輛之證明文件，具有專屬性，若非依不法管道
      取得欲作為隱藏自己真實身分或其他不法行為之用，尋常人要無取得他人國民
      身分證及駕駛執照之需要。被告係具有常識之成年人，對於此情應本有所認知
      ，其縱不確知上開國民身分證、駕駛執照係甲○○等人以何種具體違法方法向
      何人或自何處取得，惟觀以被告向非證件所有人收集如此多人身分證件進而申
      請行動電話號碼，並轉交ＳＩＭ卡予姓名不詳之人以取利之異常行徑，暨被告
      於警詢中曾供承：他們拿證件給我是要我幫他們辦王八卡，但「志傑」不知我
      要證件作何用途等語（見同偵查卷第五頁正面），於偵查中亦曾供稱：「欣欣
      」是拿便利商店客人掉的證件等語（見同偵查卷第六三頁背面），應足認被告
      應知其所取得之上開國民身分證原本、駕駛執照原本皆屬他人以非法方法或途
      徑取得之來源不明之贓物，且對於該等證件之名義人及張美鈴、蔡玉冠、乙○
      ○並未授權或轉授權其申請行動電話號碼之情，應有所認識。從而，被告與委
      託其申請行動電話號碼之「阿萬」男子間，應有偽造「臺灣大哥大行動電話服
      務申請書」、「同意書」、「和信服務申請表」進而行使以詐得ＳＩＭ卡之共
      同犯意聯絡，至為灼然。被告上述辯解，殊不足採。
    (五)按行動電話公司之ＳＩＭ卡係行動電話用戶識別卡，屬一晶片，為有體物，乃
      行動電話通話之「鑰匙」，應有財產上價值。又一般申請租用行動電話號碼取
      得ＳＩＭ卡之人必須留下個人或公司之身分、登記資料，始得申請，乃眾所周
      知之事實。是ＳＩＭ卡之取得，與申請者身分之真實與否，在交易上應具有不
      可分割之關連性，依交易常規，ＳＩＭ卡原所屬通訊公司、代辦商號之人員若
      得知購買者係假冒他人名義申請，當不會同意交付ＳＩＭ卡，富有申辦行動電
      話號碼經驗之被告對此應亦有所認知。次按刑法第三百三十九條第一項之詐欺
      取財罪係以侵害他人財產法益為本質，以被害人有財產上之損害為必要。然就
      以詐術使他人交付處分特定財物，行為人仍有給付相當之代價，該他人總財產
      價值並無減損之情形，是否仍構成詐欺取財罪，學者有正、反不同之見解，此
      涉及刑法詐欺取財罪之性質係對於個別財產之犯罪亦或係對於全體財產之犯罪
      而有異。惟刑法詐欺取財罪既是以使用詐術使人交付具體物體為構成要件，應
      認屬對於個別財產之犯罪。被害人因受詐欺而交付個別財物，其由於此一交付
      行為喪失對於個別財物之使用、收益、處分等權益，應構成財產之損害，縱使
      行為人有給予相當之代價，亦復如此（日本最高裁判所昭和三十四年九月二十
      八日決定意旨參考）。是被告既認識通訊公司、商號人員若知其係假冒他人名
      義申請租用行動電話號碼，必不會同意其申請取得ＳＩＭ卡，卻仍假冒他人名
      義，提出他人身分證件，以此為詐術，使通訊公司或商號人員誤信其確係本人
      提出申請，乃交付ＳＩＭ卡，縱使被告有給付規定之設定費用，亦應認被告有
      不法所有之意圖，而以詐術取得ＳＩＭ卡，自應構成詐欺取財罪。
    (六)綜上，被告就事實欄二所為之辯解，無足可取，其此部分收受贓物、行使偽造
      私文書、詐欺取財犯行，均洵堪認定。
二、事實欄三部分：
    (一)訊據被告對甲○○有將車號ＥＸ－一九三九號小客車交予其停放，及其於事實
      欄三所載之時地，未經陳林清之許可，連續將陳林清合法申請之中國國際商業
      銀行信用卡插入自動付款機，各領取一萬三千元及五千元之事實，固坦承不諱
      ，並經被害人陳林清於警詢中指述：其車號ＥＸ－一九三九號自用小客車失竊
      及當日辦理信用卡止付手續時，經銀行告知已在上述時間遭人盜領各一萬三千
      元及五千元，而其原係將信用卡及密碼等物同置於其小客車內之皮包等情在卷
      （見八十九年度偵字第五九九二號偵查卷第十九頁）。對於被害人陳林清於警
      詢中之證述，公訴人、被告及辯護人於準備程序及審判程序中皆同意得作為證
      據，本院斟酌被害人陳林清僅係單純陳述被害過程，與被告或甲○○皆無利害
      關係，且依該筆錄作成時之情況，認為適當，依刑事訴訟法第一百五十九條之
      五第一項之規定，該被害人警詢筆錄應具有證據能力，並有盜領之人錄影影像
      照片之影本、車號ＥＸ－一九三九號之車輛竊盜、車牌失竊資料個別查詢報表
      －查詢車輛認可資料各一份在卷可證。足證被告確有持上開信用卡連續領用金
      錢之事實。
    (二)被告另雖辯稱：我不知車子是偷的，是甲○○把信用卡給我並告訴我密碼，叫
      我領錢云云。惟查：
      (1)證人甲○○於警詢、檢察官偵查及於本院九十三年二月二十四日審理與被告
        對質時皆否認有將信用卡交予被告叫被告領錢之事，先後證稱：「我只行竊
        車輛，並未持信用卡盜領，因為我將該車交由丙○○保管使用，丙○○未告
        訴我盜領之事，是經警方調閱提款機前男子（照片）供我指認，我才知道」
        等語（見八十九年度偵字第五九九二號偵查卷第十六頁背面）；「因我沒有
        地方停，才找丙○○找一地方停，丙○○當時不知我偷的，是丙○○自己將
        車內信用卡拿去領錢，寄放一天我就將車開回，沒有清點車內東西，我沒說
        車子及車內東西是我的」等語（見九十年一月十二日偵查筆錄－八十九年度
        偵字第八０七四號偵查卷第三七頁）；「（問：八十八年九月十二日是你借
        丙○○錢，叫他自己去領？）不是，他拿提款卡，我不知情」（九十年二月
        六日偵查筆錄－見八十九年度偵字第八０七四號偵查卷第四五頁）；「（問
        ：八十八年九月十二日是你借丙○○錢？）這台車子是我去偷的，我偷來之
        後停放被告租屋處樓下，之後我要上去找被告，我要下車的時候我把行李箱
        打開，發現一個皮包，我帶到被告的住處，裡面有提款卡、名片，我看這不
        是什麼值錢的東西，我把這些東西丟到被告的垃圾桶袋裡，我跟他聊天以後
        就走了，被告沒有碰過這台車，是事後我有一次要去交車給人家，那個人跟
        我約的時候，我到那邊的時候那個人失約，我就到被告的家裡，那時候被告
        坐過一次。（問：中國商銀的信用卡你丟在被告家的垃圾袋，當時你有沒有
        跟他講可以拿提款卡去提款給我？）沒有這回事，所以市刑大來借提我的時
        候我嚇一跳，我沒有誣陷他，不是我叫他去領的，他領了多少錢我也不知道
        ，不是我叫他去領的」等語（見本院九十三年二月二十四日筆錄）。就被告
        如何取得該信用卡一事，證人甲○○於偵查中係證稱：「是丙○○自己將車
        內信用卡拿去領錢」等語，於本院審理時則稱：「我要下車的時候我把行李
        箱打開，發現一個皮包，我帶到被告的住處，裡面有提款卡、名片，我看這
        不是什麼值錢的東西，我把這些東西丟到被告的垃圾桶袋裡」云云，其前後
        所述固有所出入。但證人甲○○於本院作證時距八十八年九月間，已相隔逾
        四年之遙，且證人甲○○所述被告未碰過車號ＥＸ－一九三九號小客車等語
    ，與被告自承有為甲○○停放該部小客車及甲○○於偵查中所述之情節皆不
        相符，而就其未交付被告信用卡領款部分，證人甲○○之證言則始終如一。
        又證人甲○○於九十三年二月二十四日審判庭對於被告另一被訴牙保車號Ｚ
        二－二四五五號自用小客車之贓物案件，證稱：被告不知該車是贓物，其於
        該案件偵查中不利於被告之供述，是其當時很氣被告，想拖他下水，被告欠
        其很多錢云云（詳後述），姑且不論證人甲○○於該案件在本院審理時所述
        ：其當時很氣被告，想拖他下水云云，是否屬實，證人甲○○於本院審理時
        ，其所犯竊盜案件業經判決有罪確定，有臺灣高等法院被告全國前案紀錄表
        一份在卷可考，本件信用卡案件對之已無利害關係，而由其於本院該另案之
        證述及其於本案審理時所強調被告未碰過車號ＥＸ－一九三號小客車之語，
        亦可見證人甲○○於本院審理時應要無任何欲構陷被告之心理，反而有為被
        告撇清關係之傾向，若其確有交付信用卡予被告要求被告領款，其理應會當
        庭據實陳述。是尚難以其上開前後證述之某部分細節有所出入，即認其所為
        有關其未交付被告信用卡領款之證述有何實質瑕疵。
      (2)相對於此，就被告屢次強調之甲○○為何交付信用卡要求其領款之緣由及被
        告所領之金錢有無交予甲○○之點，被告於偵查中係供稱：「因我跟他借錢
        ，他就拿一張提款卡並告訴我密碼，叫我自己去領」云云（見八十九年度偵
        字第八０七四號偵查卷第四七頁正面），於本院準備程序則供稱：「甲○○
        欠我六千元，甲○○叫我領一萬二、三千元左右，扣掉六千元，剩餘的錢都
        交給甲○○」云云（見本院九十二年十二月十二日筆錄），迨至本院審理當
        庭與甲○○對質時，先稱：「中國商銀提款卡是我去領的，那個時候我跟他
        講房租錢的時候，他跟我講這個卡去用看看可不可以用」云云，嗣改稱：「
        那個是我去領的，那時候證人有欠我，我還沒有欠他十萬元」云云，又稱：
        「他還有欠我錢，我跟他講，他拿給我看，沒有跟我講是誰的，我就去領了
        」云云，最後再改稱：「我第一次領了以後之後就沒有找到甲○○，我後來
        知道他去關我去看他，他才問我為什麼去領那個錢」云云（見本院九十三年
        二月二十四日筆錄），前後供詞歧異甚大，實難置信。再者，八十八年度偵
        字第二一二八七號偵查案件，經警持檢察官簽發之搜索票至被告中和市○○
        路上址搜索時，竟扣得陳林清之健保卡一枚（此部分未經起訴），有該案搜
        索扣押筆錄可證，若如被告所辯係甲○○特地交付信用卡予被告要求去領款
        ，則陳林清之健保卡又如何會在被告持有中查獲？是證人甲○○所述：其確
        未有交付信用卡予被告要求被告領款等語，應可採信。更何況，信用卡正面
        皆有合法持用人之英文姓名，背面且有合法持用人之簽名，被告既持用該枚
        信用卡，其一看信用卡表面即能知曉甲○○非該卡之合法持有人，其實難以
        係甲○○交付一詞據而諉為不知，是被告亦難執是甲○○要其去領款之辯解
        ，脫免其持用他人信用卡盜領金錢之刑責。
      (3)至於就被告如何取得該枚信用卡部分之事實，證人甲○○於偵查中之證述與
        其於本院審理時之證述不一致。惟觀以甲○○於本院審理作證時強調被告未
        碰過車號ＥＸ－一九三九號小客車等語，與被告自承有為甲○○停放該部小
        客車及甲○○於偵查中所述之情節皆不相符，證人甲○○於本院審理時有為
        被告撇清與該部小客車關係之嫌，應以證人甲○○於與案件事實發生較接近
        之偵查中之證述為可採。
    (三)綜上，依證人甲○○之證言，再佐以甲○○確有將竊得之小客車交予被告尋找
      地點停放，及被告確有持上開信用卡盜領現金等事實，被告上述辯解尚不足採
      信，其持信用卡盜領現金之犯行，洵堪認定。
貳、論罪科刑部分：
一、核被告所為事實欄二所示知贓收受之行為，均係犯刑法第三百四十九條第一項之
    收受贓物罪。被告意圖為自己不法之所有，偽造如附表所示之李志文、王凱欣、
    張美鈴、蔡玉冠、乙○○等人名義之「臺灣大哥大行動電話服務申請書」、「同
    意書」、「和信服務申請表」，進而行使，以此詐術使各該公司、商號人員陷於
    錯誤，交付ＳＩＭ卡，各足以生損害於李志文、王凱欣、張美鈴、蔡玉冠、乙○
    ○之繼承人、各該通訊公司、商號、及臺灣大哥大股份有限公司、和信電訊股份
    有限公司之行為，皆應成立刑法第二百十六條、第二百十條之行使偽造私文書罪
    、刑法第三百三十九條第一項之詐欺取財罪。公訴人起訴書之有關被告詐欺取財
    罪之犯罪事實漏載被告取得ＳＩＭ卡之載述，應予補正。被告利用不知內情之承
    辦人員為偽造署押及偽造私文書行為，屬間接正犯。被告就上揭行使偽造私文書
    及詐欺取財犯行，與綽號「小萬」之人事前同謀，推由被告實行，其二人間有（
    共謀）共同正犯關係。又被告每次於各份「臺灣大哥大行動電話服務申請書」之
    客戶簽章欄位內或「和信服務申請書」之申請人簽章欄位內偽簽上開被害人名義
    之署押（每份申請書皆為一式四聯，以複寫製作，一份申請共計偽造之署押四枚
    ），及於每份「臺灣大哥大行動電話服務申請書」所附之「同意書」之立同意書
    人欄位內，偽簽上開被害人名義之署押一枚，皆各係以單一之犯意接續為之，侵
    害一個法益，應為接續犯。而被告偽造署押之行為，應為其偽造私文書之階段行
    為，偽造私文書之低度行為，復為高度之行使偽造私文書犯行所吸收，均僅論行
    使偽造私文書罪。被告先後多次收受贓物罪、行使偽造私文書罪、詐欺取財罪，
    時間緊接，手法相同，各觸犯犯罪構成要件相同之罪名，顯均係基於概括犯意反
    覆實施，皆為連續犯，分別依刑法連續犯之規定論以一罪。被告所為之此部分收
    受贓物罪、行使偽造私文書罪、詐欺取財罪，有方法結果之牽連犯關係，應從一
    重之行使偽造私文書罪處斷。原公訴意旨雖未論及附表編號(2)、(3)所示各行動電
    話號碼之行使偽造私文書罪、詐欺取財罪，及附表編號(4)所示各行動電話號碼之
    「同意書」之行使偽造私文書罪，惟被告此等部分犯行，既與其原起訴且成罪之
    其他行使偽造私文書罪、詐欺取財罪各有連續犯之裁判上一罪關係，為起訴效力
    所及，本院自應一併審判。
二、核被告所為事實欄三所示之行為，均係犯刑法第三百三十九條之二第一項之意圖
    為自己不法之所有以不正方法由自動付款設備取得他人之物罪。被告前後二次犯
    行，時間緊接，手法相同，觸犯犯罪構成要件相同之罪名，顯係基於一個概括犯
    意反覆實施，為連續犯，依刑法連續犯之規定論以一罪。
三、按連續犯之所謂出於概括犯意，必須其多次犯罪行為自始均在一個預定犯罪計劃
    以內，出於主觀上始終同一犯意之進行，若中途另有新犯意發生，縱所犯為同一
    罪名，究非連續其初發的意思，即不能成立連續犯（最高法院七十年臺上字第六
    二九六號判例意旨參照）。查事實欄三所示之被告以信用卡盜領現金之行為，既
    係其偶而為甲○○交付之小客車找停車空地，發現該信用卡，始為該二次盜領詐
    欺行為，其犯罪態樣又與事實欄二所示之詐取ＳＩＭ卡犯行相異，則其該二次盜
    領詐欺行為，應係因偶然之機會臨時起意而為之，實難認被告該二次盜領現金犯
    行，與事實欄二所示之詐欺取財（ＳＩＭ卡）犯行係出於同一個預定之犯罪計劃
    以內，被告該二次盜領現金犯行應係出於新的犯意，而與事實欄二所示之詐欺取
    財犯行，並無概括犯意之連續犯之裁判上一罪關係存在，應分論併罰。
四、被告曾於八十六年間，因犯竊盜罪，經本院判處有期徒刑玖月，嗣經上訴駁回確
    定；同年又因違反麻醉藥品管理條例案件及商標法案件，經本院各判處有期徒刑
    肆月及肆月，並經定應執行刑有期徒刑陸月確定；其上開有期徒刑經付執行及接
    續執行，八十七年九月二十五日縮刑假釋出監，八十八年二月十五日假釋期間屆
    滿執行完畢，有臺灣高等法院被告全國前案紀錄表、臺灣板橋地方法院檢察署刑
    案資料查註紀錄表各一份在卷可考，五年以內再犯有期徒刑以上之上開二罪，皆
    為累犯，均依刑法累犯之規定，加重其刑。
五、茲審酌被告有上述前科，素行不佳，其本件各個犯罪動機係為圖得自己不法利益
    ，冒用他人身分申請行動電話之件數頗多，其此部分犯罪之危害非輕，盜領現金
    之金額，及事後猶飾詞圖卸刑責之態度等一切情狀，分別量處如主文所示之刑，
    並定其應執行刑。
六、附表所示偽造之署押共計六十七枚，均依刑法第二百十九條之規定，宣告沒收。
    扣案之張美鈴、蔡玉冠、乙○○名義之國民身分證影本各一紙，因被害人張美鈴
    、蔡玉冠於警詢中均證稱：未遺失身分證，可能應徵工作時流出影本等語，而乙
    ○○已於八十七年間死亡，則該三紙影本顯均非張美鈴、蔡玉冠、乙○○之所有
    物，而該三紙身分證影本既在被告持有中，應認已屬被告所有物，且供其為事實
    欄二所示之行使偽造私文書犯行之用，爰依刑法第三十八條第一項第二款規定，
    宣告沒收。扣案之如附表編號(4)所示偽造「李志文」名義之「臺灣大哥大行動電
    話號碼服務申請書」紅色聯（客戶留存聯）三紙，係被告行使偽造私文書犯罪所
    得之物，除簽名署押部分已依刑法第二百十九條之規定宣告沒收外，該等文書其
    餘部分依同法第三十八條第一項第三款規定宣告沒收。至於被告冒名申請行動電
    話號碼之其他申請書客戶留存聯及詐欺取得之ＳＩＭ卡，既未扣案，為免日後執
    行困擾，認無庸宣告沒收，附此敘明。
、不另為無罪判決諭知部分：
一、八十八年度偵字第二一二八七號起訴書略以：被告明知「志傑」、「小萬」、「
    欣欣」等人交付之賴建發等人之身分證件正本及影本共二十一張，係來路不明之
    贓物，仍予以收受；因認被告此等收受行為均係涉犯刑法第三百四十九條第一項
    之收受贓物罪等語。公訴人認被告有此等部分之犯嫌，係以被告坦承有收受該等
    證件之正本或影本，並有被害人張美鈴等人於警詢中之指述，及扣案之身分證件
    正本及影本為據。惟按刑法上之贓物罪，原在防止侵害財產法益之犯罪被侵害之
    物難於追及或回復，故其前提要件，必須犯侵害財產法益犯罪所得之物，始得稱
    為贓物。而對此構成要件犯罪事實，公訴人應負舉證責任。查於本案被告上揭處
    所查獲之身分證件，除本判決事實欄二所載之李志文、黃麗貞之國民身分證原本
    各一枚及劉天保、許勝智、王凱欣、許清雨之駕駛執照原本各一枚外，其餘二十
    一紙證件之原本及影本分別為：國民身分證原本部分計有：賴建發、杜翠芬、趙
    華英、廖婉愫、林美足、蘇候朝、洪清濱、黃永賢共八枚；國民身分證影本部分
    計有：陳柏翰、許玉釵、周錦貞、陳乃萌、張美鈴、乙○○、蔡玉冠、張德英共
    八紙；駕駛執照原本部分計有：黃玉麒、鄭彬、林貴崑共三枚；駕駛執照影本部
    分計有：陳俊龍、張文彥共二紙，有搜索扣押筆錄在卷可稽。就此二十一紙證件
    原本及影本之原本部分，承辦之警察及原起訴檢察官於偵查期間均未傳訊該等證
    件之名義人出面作證，則賴建發、杜翠芬、趙華英、廖婉愫、林美足、蘇候朝、
    洪清濱、黃永賢八人之國民身分證原本，及黃玉麒、鄭彬、林貴崑三人之駕駛執
    照原本，係在何種情形下脫離名義人本人管領之事實，即未能證明，此有可能係
    因侵害財產法益之犯罪所造成，但亦可能是其他原因（如為取得對價租售予他人
    ）或非財產犯罪所致，此部分事實尚難以臆測之方式推斷之。嗣經本院請蒞庭檢
    察官舉證證明該等原本確屬侵害財產法益犯罪之贓物，惟因時間已經過四、五年
    之久，蒞庭檢察官亦認難以舉證，是尚無證據證明賴建發、杜翠芬、趙華英、廖
    婉愫、林美足、蘇候朝、洪清濱、黃永賢八人之國民身分證原本，及黃玉麒、鄭
    彬、林貴崑三人之駕駛執照原本，確屬贓物。又查一般民眾因需要影印身分證件
    後，由於使用目的已達而丟棄證件影本者（該影本即屬無主物），乃日常生活常
    見之現象。再民眾向公共機關或私人機構申請各項事項時，多會經承辦人員留下
    國民身分證或駕駛執照之影本，此類影本均已非屬國民身分證或駕駛執照名義人
    所有，而留下該等證件影本之機關或機構嗣因各種原因將該等影本棄置（棄置後
    亦屬無主物）之情形，亦屬社會上持續在發生之事。是國民身分證或駕駛執照之
    影本，應非當然必屬侵害財產法益犯罪之贓物。前述查扣證件影本部分，陳柏翰
    、許玉釵、乙○○、陳俊龍、張文彥五人，於偵查期間皆未出面作證，而有出面
    作證之周錦貞、陳乃萌、張美鈴、蔡玉冠、張德英五人於警詢中皆證稱：未遺失
    或失竊證件，僅在便利商店影印後將影本丟棄，或應徵工作時影本留於對方等語
    （見同偵查卷第四十頁正面、第四一頁正面、第六八頁正面、背面、第一二六頁
    背面），亦皆未證稱扣案之影本即為其等失竊或遺失之物。綜上，公訴人並未舉
    證證明上開二十一紙身分證件原本、影本確屬侵害財產法益犯罪之贓物，被告收
    受此等證件原本或影本之贓物犯罪應屬不能證明。惟因公訴意旨認被告此等部分
    犯嫌，與本判決事實欄二所示論罪科刑之收受贓物罪，有連續犯之裁判上一罪關
    係，爰不另為無罪判決之諭知。
二、八十八年度偵字第二一二八七號起訴書另略以：被告於八十八年九月間，持許勝
    智之身分證件，冒用許勝智名義，向和信電訊股份有限公司、臺灣大哥大股份有
    限公司代為辦理申請行動電話號碼，使不知情之承辦人員於申請人簽章欄位代簽
    申請人姓名，被告再行使偽造私文書，憑以辦理申請行動電話，足生損害於許勝
    智及該等電訊公司；因認被告此部分行為，亦涉犯刑法第二百十六條、第二百十
    條之行使偽造私文書罪、刑法第三百三十九條第一項之詐欺取財罪等罪嫌等語。
    公訴人認被告有此部分罪嫌，係以被告於偵查中之自白及偵查卷附之行動電話號
    碼申請書為據。惟查該偵查卷附之「許勝智」名義之行動電話號碼申請書，皆係
    申請遠傳電信股份有限公司行動電話號碼者（各係0000000000、00
    00000000），有遠傳行動電話服務申請書影本二紙附於該偵查卷可稽（
    見該偵查卷第七六頁至第七七頁），公訴人認係申請和信電訊股份有限公司、臺
    灣大哥大股份有限公司行動電話號碼，已與偵查卷內資料不符。又依該二紙申請
    書及遠傳電信股份有限公司提供之申請日期資料（見同偵查卷第一一五頁），此
    二行動電話號碼申請日期（即申請書收受日期）均為八十七年八月三十一日，而
    該日被告尚因前開竊盜等案件前科在臺灣宜蘭監獄執行中，有臺灣高等法院被告
    全國前案紀錄表、臺灣高等法院檢察署刑案紀錄簡覆表各一份在卷可證，則此二
    門號顯非被告出面申請者，其於偵查中有關此部分犯罪事實之自白與事實不符，
    不得採為判斷事實之基礎。此外，公訴人復未提出其他證據方法足資證明被告有
    此部分行使偽造私文書及詐欺取財之犯行，被告此部分犯罪應屬不能證明。惟因
    公訴意旨認被告此部分犯嫌，與本判決事實欄二所示論罪科刑之行使偽造私文書
    、詐欺取財罪，各有連續犯之裁判上一罪關係，爰不另為無罪判決之諭知。
乙、無罪判決部分：
壹、八十九年度偵字第八０七四號起訴書起訴被告犯刑法第三百三十九條第一項詐欺
    取財罪部分：
一、公訴意旨略以：被告丙○○明知0000000000號行動電話門號，係他人
    冒陳金珠之名所申請使用，竟仍意圖為自己不法之所有，於八十八年八月間某日
    ，以一千六百元之代價，將之販賣給甲○○，以詐術使臺灣大哥大股份有限公司
    提供價值一萬五千二百四十八元之電信服務，足生損害於臺灣大哥大股份有限公
    司；因認被告此部分行為係涉犯刑法第三百三十九條第一項之詐欺取財罪嫌等語
    。
二、按犯罪事實應依證據認定之，無證據不得推定其犯罪事實，刑事訴訟法第一百五
    十四條第二項定有明文。而認定犯罪事實所憑之證據，須適於為被告犯罪事實之
    證明者，始得採為斷罪資料。又刑事訴訟法第一百五十六條第二項規定：被告之
    自白不得作為有罪判決之唯一證據，仍應調查其他必要之證據，以察其是否與事
    實相符。其立法意旨乃在防範被告自白之虛擬致與事實不符，故對自白在證據上
    之價值加以限制，明定須藉補強證據以擔保其真實性。又利用共同被告之共犯或
    非共同被告之共犯之自白或其他不利於己之陳述，為認定被告犯罪之證據，不特
    與利用被告自己之自白作為其犯罪之證明同有自白虛偽性之危險，亦不免有嫁禍
    於被告而為虛偽供述之危險，自亦不得以其自白或不利於己之陳述作為被告有罪
    判決之唯一證據，仍應調查其他補強證據，以察其是否與事實相符，並非絕對可
    由法院自由判斷該共犯之自白之證明力（最高法院九十二年度臺上字第四三九一
    號判決意旨參照）。再所謂補強證據，則指除該自白或不利於己之陳述本身之外
    ，其他足以證明自白之犯罪事實確具有相當程度真實性之證據而言，雖所補強者
    ，非以事實之全部為必要，但亦須因補強證據與自白之相互利用，足使犯罪事實
    獲得確信者，始足當之。又共同被告或共犯之前後供述是否相符，有無重大矛盾
    ，指述是否堅決，態度是否肯定，與被告是否相識，所述被告之家庭狀況是否無
    誤等情，僅足為判斷其供述是否具有瑕疵之參考，因仍屬自白或對己不利陳述之
    範疇，尚不足作為其供述與事實相符之補強證據（最高法院九十一年度臺上字第
    四０八二號判決意旨參照）。從而，共犯雖經自白，苟查無補強證據足資擔保其
    所為不利於其他共犯供述之真實性，其該部分自白應根本失其證據之證明力，不
    得採為判斷事實之根據。
三、公訴人認被告涉有此部分犯罪，係以被害人陳金珠於警詢中指述歷歷，並經證人
    甲○○於偵查及警詢中供證屬實，及被告自承與證人甲○○間為朋友關係，而甲
    ○○於偵查中自承車號ＥＸ－一九三九號小客車為其一人所竊，且被告不知該車
    為其所竊，可見甲○○無何誣陷被告之動機與舉動等，資為論據。
四、訊據被告否認0000000000號行動電話號碼為其售予甲○○，始終辯稱
    ：我沒有申請這個門號，也沒有賣門號給甲○○云云。經查：被害人陳金珠於警
    詢中僅指述稱：0000000000號行動電話門號非其申請，其身分證曾於
    八十五年四月間遺失，其未收到繳費通知，是警方通知才知遭人冒用名義申請行
    動電話門號等語（見八十九年度偵字第五九九二號偵查卷第二五頁），顯見被害
    人陳金珠並不知係何人冒用其名義申請行動電話號碼，亦不知何人曾使用該號碼
    。是就被告是否確曾取得該行動電話號碼及被告與甲○○間是否有行動電話號碼
    交易等關鍵事實，被害人陳金珠之證言尚無法為任何有效之證明。公訴人稱被害
    人陳金珠對被告將上開行動電話號碼售予甲○○之情指述歷歷，自有誤會。又證
    人甲○○於警詢、偵查及本院審理與被告對質時固始終證稱：因其購買王八卡，
    上開門號係被告所售與，且曾交付申請書等語（見八十九年度偵字第五九九二號
    偵查卷第十七頁、八十九年度偵字第八０七四號偵查卷第三七頁背面、本院九十
    三年二月二十四日筆錄），但甲○○既知上開行動電話號碼係人冒名申請，竟仍
    予以使用，則其本人即為電信法第五十六條第一項之意圖為自己不法之利益以無
    線方式盜用他人電信設備通信罪之犯罪行為者，提供該行動電話號碼之人則應為
    其該條項犯罪之共犯（依犯意，或為共同正犯或為幫助犯，公訴人認係刑法第三
    百三十九條第一項之詐欺取財罪，實有誤會），從而，甲○○之證述對其所指提
    供該行動電話號碼之被告而言，應屬共犯不利於己之供述，依前揭說明，應有獨
    立於共犯甲○○供述以外之補強證據存在，證據始屬充足，但公訴人並未就此提
    出任何補強證據（如被告曾使用該行動電話號碼等），而偵查卷附之該行動電話
    號碼申請書及同意書之「陳金珠」簽名，與被告於本院審理時當庭所書寫之「陳
    金珠」簽名並不相近，有各該簽名在卷可資比對，又0000000000號行
    動電話號碼之申請地點係在位於板橋市○○路七九號之友邦通信器材行，有申請
    書影本在卷可稽，與附表所示被告冒名申請行動電話號碼之地點，均不相同，證
    人甲○○亦無法提供任何補強證據之調查方法。至於公訴人所稱甲○○所述無誣
    陷可能之理由，僅能作為判斷共犯甲○○供述是否具有瑕疵之參考，因仍不脫共
    犯自白或對己及共犯不利陳述之範疇，均不足作為其供述與事實相符之補強證據
    。又共犯所供述之被告某些部分之犯行，縱因有其他補強證據而查與事實相符（
    前述之被告持信用卡盜領現金部分，即有被告持信用卡領款等證據），亦不得以
    此而得謂就其他不同之犯罪事實即不需補強證據。蓋連續犯或常業犯之各個行為
    ，本可獨立成立犯罪，祇因概括犯意或常業犯意，法律上以一罪論或集合為一罪
    而已，是故各個行為之犯罪事實認定，均須合於證據法則，方屬適法，如以共同
    被告或共犯之自白為認定事實之基礎證據，均應有補強證據以為佐證，就無一罪
    關係之各個犯罪事實，更是如此。對於共犯甲○○所為係被告售予上開行動電話
    號碼之不利於被告之供述，公訴人既未提出任何足資證明其此部分自白確具有相
    當程度真實性之補強證據，自無從與共犯甲○○之自白相互利用而使本院獲有被
    告確有此部分犯行之確信。
五、既查無確實可信之補強證據足資擔保共犯甲○○供稱係被告售予上開行動電話號
    碼自白之真實性，共犯甲○○該部分自白即根本失其證據之證明力。公訴人既未
    能提出足資證明被告有此部分詐欺取財犯罪之證據，其此部分犯罪應屬不能證明
    ，爰為無罪判決之諭知。
貳、八十九年度偵字第一二三八四號起訴書起訴被告犯牙保贓物罪部分：
一、公訴意旨略以：被告丙○○明知車號Ｚ二－二四五五號自用小客車係甲○○所竊
    取之物，及其上所懸掛之Ｚ二－三八一九號車牌二面係他人所偽造，竟仍於八十
    九年二月間，於中和市○○路某泡沬紅茶店內，居間為甲○○介紹，以十二萬元
    之代價，售予不知情之蔡佩珊（另經檢察官為不起訴處分確定），並由丙○○取
    得二萬元之佣金，嗣於同年六月二十九日十二時許，由不知情之蔡佩珊之父蔡銘
    霖（亦經檢察官為不起訴處分確定）駕駛該車時，為警在板橋市○○路與民權路
    交岔路口查獲（起訴書誤載為：八十九年二月二十日十七時許，在臺北市○○區
    ○○路四段成功公園查獲）等語。
二、按犯罪事實應依證據認定之，無證據不得推定其犯罪事實，刑事訴訟法第一百五
    十四條第二項定有明文。而事實之認定，應憑證據，如未能發現相當證據，或證
    據不足以證明，自不能以推測或擬制之方法，以為裁判基礎（最高法院四十年臺
    上字第八六號判例意旨參照）。所謂認定犯罪事實之證據，係指適合於被告犯罪
    事實認定之積極證據而言，苟積極證據之本身存有瑕疵而不足為不利於被告事實
    之認定時，即應為有利於被告之認定，更不必有何有利之證據。又認定犯罪事實
    所憑之證據，無論係直接證據或間接證據，其為訴訟上之證明，須於通常一般之
    人均不致有所懷疑，而得確信其為真實之程度者，始得據為有罪之認定，倘其證
    明尚未達到此一程度，而有合理之懷疑存在時，法院即應為無罪之判決（最高法
    院七十六年臺上字第四九八六號判例意旨參照）。
三、公訴人認被告涉犯此部分罪嫌，係以上開小客車係經由被告介紹，而由甲○○售
    予蔡佩珊之情，為證人甲○○及同案被告蔡佩珊於偵查及警詢中證述在卷等，資
    為論據。
四、訊據被告否認有此部分贓物犯行，辯稱：甲○○說那部車是當舖車，我什麼錢都
    沒有拿，我也不知道那是贓車，甲○○賣給蔡佩珊之後，我朋友去甲○○處做事
    出事後，我才知道是贓車，趕快打電話跟蔡佩珊說車子不能開云云。
五、經查：
    (一)上開原車號Ｚ二－二四五五號自用小客車係屬賴增祥所有，於八十九年二月二
      十日十七時許，在臺北市○○區○○路四段成功公園失竊，而車號Ｚ二－三八
      一九號車牌及行車執照皆仍在車號Ｚ二－三八一九號小客車車主丁穎穗持有中
      ，本案扣案之車號Ｚ二－三八一九號車牌及行車執照應皆係偽造之情，為被害
      人賴增祥、丁穎穗於警詢中證述明確。對於被害人賴增祥、丁穎穗於警詢中之
      證述，公訴人、被告及辯護人於準備程序及審判程序中皆同意得作為證據，本
      院斟酌該二被害人僅係單純陳述被害過程，與被告或甲○○皆無利害關係，且
      依該等筆錄作成時之情況，認為適當，依刑事訴訟法第一百五十九條之五第一
      項之規定，該二被害人警詢筆錄應具有證據能力，並有車輛竊盜、車牌失竊資
      料個別查詢報表－查詢車輛認可資料及車籍作業系統－查詢認可資料各一份在
      卷可稽。足證查獲之上開小客車確屬贓物，而扣案之車牌及行車執照係屬偽造
      之文書。
    (二)上開小客車係被告於八十九年二月間居中介紹其前女友蔡佩珊以十二萬元之價
      格向甲○○購買，蔡佩珊先將二萬元訂金交付予被告，同年三、四月間，被告
      將車、車牌、連同行車執照交予蔡佩珊，蔡佩珊再交付餘款予被告等事實，為
      偵查案件之共同被告蔡佩珊於警詢及偵查中供述明確（見八十九年度偵字第一
      二三八四號偵查卷第六頁至第七頁、第一０六頁背面至第一０七頁）。證人甲
      ○○於警詢及偵查中亦證稱：「該車為我竊取，買賣是由被告紹，錢也由被告
      轉交，我有包二萬元紅包給被告，證件及車牌為由我委由綽號『董仔』之人偽
      造」等語（見同偵查卷第八六頁、第一０三頁），核與蔡佩珊所述由被告介紹
      買車，其錢係交由被告轉交等情相符，足見證人甲○○於偵查中有關被告介紹
      買賣該車及被告轉交價款之證言，應屬實情。至於證人甲○○於本院審理與被
      告對質時，雖改稱：「我當時沒有交錢給被告，（問對於八十六頁的筆錄上記
      載說你賣給蔡佩珊十二萬元，包給被告二萬元，被告知道是ＡＢ車有何意見？
      ）我確定沒有給他錢，時間那麼久我忘記了，他那段時間持續向我借錢，他到
      現在還欠我十幾萬元，我當時很氣被告，想拖他下水，他欠我很多錢，被告是
      介紹蔡佩珊以後被告就走了，我有交行照跟保險卡給蔡佩珊」云云（見本院九
      十三年二月二十四日筆錄），惟與其於偵查中及蔡佩珊於偵查中所供述之交付
      金錢及車輛之情節完全不符，顯屬事後欲迴護被告之詞，尚不足採信。
    (三)惟就被告否認知贓部分，公訴人起訴意旨並未說明被告所辯不可採之依據及理
      由。而被告於警詢、偵查及本院審理時皆否認有知贓之認識，辯稱：「甲○○
      當初有跟我講是權利車，我也有跟蔡佩珊講是權利車，我不知是贓車，我在五
      月間才知蔡佩珊買到的是贓車，我還告訴告蔡珮珊弟弟不要用該車」等語（見
      同偵查卷第七八頁、第八八頁背面，本院九十三年二月二十四日筆錄）。雖然
      證人甲○○於偵查中曾證稱：「被告知道是贓車，但不知是我偷的，我也告訴
      被告說是贓車」等語（見同偵查卷第一０三頁），其嗣於本院審理時則證稱：
      「被告當時不知道車是偷的，事後出事情才知道的」等語。惟偵查中之共同被
      告蔡佩珊於警詢及偵查中已先後供稱：「丙○○沒有說車有問題，但他後來有
      經由我弟弟叫我不要開該車」等語（見同偵查卷第七頁正面）；「丙○○沒有
      說車子有問題，只有交車後二、三個月打電話到我家，因我不在，有跟我弟弟
      說這部車不要開，好像有問題」等語（見同偵查卷第一０七頁正面）。查被告
      與蔡佩珊係友人關係，且當時相當熟稔，若被告知該車及車牌為贓車及偽造者
      ，其亦應知若蔡佩珊為警查獲，其本人亦立刻會為警尋獲，以其與蔡珮珊間如
      此之友人關係，其是否會知贓而仍介紹蔡佩珊購買該車，尚非無疑，況且，甲
      ○○有提供該車行車執照之證件。再參以被告嗣後確有打電話欲告知蔡佩珊該
      車有問題，要蔡佩珊及其家人不要開該部車之舉，若其原即知道該車為贓物，
      又焉會於事後打電話通知蔡佩珊注意？是由蔡佩珊之供述可佐證被告所辯不知
      該車為贓物等語，尚可採信。證人甲○○於偵查中所稱：被告知贓云云之簡單
      證述，尚不足為有罪判決之憑據。
六、綜上，公訴人所提出之證據及證明方法則尚不足以使本院獲有無合理可疑程度之
    確信認定被告於介紹交易之時即知上開小客車及車牌係屬贓物及偽造之情事，被
    告此部分犯罪亦屬不能證明，爰為無罪判決之諭知。
據上論斷，應依刑事訴訟法第二百九十九條第一項前段、第三百零一條第一項，刑法
第二十八條、第五十六條、第二百十六條、第二百十條、第三百三十九條第一項、第
三百三十九條之二第一項、第三百四十九條第一項、第五十五條、第四十七條、第五
十一條第五款、第二百十九條、第三十八條第一項第二款、第三款，罰金罰鍰提高標
準條例第一條前段，判決如主文。
本案經檢察官蘇揚旭到庭執行職務。
中      華      民      國      九十三      年      三      月    九    日
                                    臺灣板橋地方法院刑事第十三庭
                                        審判長法  官    王復生
                                              法  官    陳明珠
                                              法  官    徐子涵
右正本證明與原本無異。
如不服本判決，應於判決送達後十日內向本院提出上訴狀 (應附繕本) ，上訴於
臺灣高等法院。
                                              書記官    黃美雲
中      華      民      國      九十三      年    三    月  二十六    日
附錄本案論罪科刑法條全文
刑法第二百十六條：
行使第二百十條至第二百十五條之文書者，依偽造、變造文書或登載不實事項或使登
載不實事項之規定處斷。
刑法第二百十條：
偽造、變造私文書，足以生損害於公眾或他人者，處五年以下有期徒刑。
刑法第三百三十九條第一項：
意圖為自己或第三人不法之所有，以詐術使人將本人或第三人之物交付者，處五年以
下有期徒刑、拘役或科或併科一千元以下罰金。
以前項方法得財產上不法之利益或使第三人得之者亦同。
前二項之未遂犯罰之。
刑法第三百三十九條之二第一項：
意圖為自己或第三人不法之所有，以不正方法由自動付款設備取得他人之物者，處三
年以下有期徒刑、拘役或一萬元以下罰金。
以前項方法得財產上不法之利益或使第三人得之者，亦同。
刑法第三百四十九條第一項：
收受贓物者，處三年以下有期徒刑、拘役或五百元以下罰金。
搬運、寄藏、故買贓物或為牙保者，處五年以下有期徒刑、拘役或科或併科一千元以
下罰金。
因贓物變得之財物，以贓物論。
附表：
(1)八十八年八月九日至位於臺北縣永和市○○路六一三號之「哈啦一族通訊行」，以
  「蔡玉冠」名義申請和信電訊股份有限公司行動電話號碼0000000000號
  、0000000000號、0000000000號。
  ★偽造之文書及署押：
  偽造之「蔡玉冠」名義之和信電訊股份有限公司行動電話號碼00000000
    00號之「和信ＯＮ  ＬＩＮＥ服務申請表」一式四紙（白色聯、紅色聯、黃色
    聯、綠色聯）。該四聯之申請人簽章欄位內有偽造之「蔡玉冠」名義之簽名署押
    共四枚。
  偽造之「蔡玉冠」名義之和信電訊股份有限公司行動電話號碼00000000
    00號之「和信ＯＮ  ＬＩＮＥ服務申請表」一式四紙（白色聯、紅色聯、黃色
    聯、綠色聯）。該四聯之申請人簽章欄位內有偽造之「蔡玉冠」名義之簽名署押
    共四枚。
  偽造之「蔡玉冠」名義之和信電訊股份有限公司行動電話號碼00000000
    00號之「和信ＯＮ  ＬＩＮＥ服務申請表」一式四紙（白色聯、紅色聯、黃色
    聯、綠色聯）。該四聯之申請人簽章欄位內有偽造之「蔡玉冠」名義之簽名署押
    共四枚。
(2)八十八年八月十一日至上開「哈啦一族通訊行」，以「張美鈴」名義申請和信電訊
  股份有限公司行動電話號碼0000000000號。
  ★偽造之文書及署押：
  偽造之「張美鈴」名義之和信電訊股份有限公司行動電話號碼00000000
    00號之「和信ＯＮ  ＬＩＮＥ服務申請表」一式四紙（白色聯、紅色聯、黃色
    聯、綠色聯）。該四聯之申請人簽章欄位內有偽造之「張美鈴」名義之簽名署押
    共四枚。
(3)八十八年九月一日至位於臺北縣中和市○○路一五三號之「立得電器通訊公司」，
  以「張美鈴」名義申請和信電訊股份有限公司行動電話號碼0000000000
  號。
  ★偽造之文書及署押：
  偽造之「張美鈴」名義之和信電訊股份有限公司行動電話號碼00000000
    00號之「和信ＯＮ  ＬＩＮＥ服務申請表」一式四紙（白色聯、紅色聯、黃色
    聯、綠色聯）。該四聯之申請人簽章欄位內有偽造之「張美鈴」名義之簽名署押
    共四枚。
(4)八十八年九月三日至上開「立得電器通訊公司」，以「李志文」名義申請臺灣大哥
  大股份有限公司行動電話號碼0000000000號、0000000000號
  、0000000000號。
  ★偽造之文書及署押：
  偽造之「李志文」名義之臺灣大哥大股份有限公司行動電話號碼0000000
    000號之「臺灣大哥大股份有限公司行動電話服務申請書」一式四紙（白色聯
    、紅色聯、黃色聯、藍色聯）及所附之同意書。該四聯申請書之客戶簽章欄位內
    有偽造之「李志文」名義之簽名署押共四枚，所附「同意書」之立同意書人欄位
    內有偽造之「李志文」名義之簽名署押一枚。
  偽造之「李志文」名義之臺灣大哥大股份有限公司行動電話號碼0000000
    000號之「臺灣大哥大股份有限公司行動電話服務申請書」一式四紙（白色聯
    、紅色聯、黃色聯、藍色聯）及所附之同意書。該四聯申請書之客戶簽章欄位內
    有偽造之「李志文」名義之簽名署押共四枚，所附「同意書」之立同意書人欄位
    內有偽造之「李志文」名義之簽名署押一枚。
  偽造之「李志文」名義之臺灣大哥大股份有限公司行動電話號碼0000000
    000號之「臺灣大哥大股份有限公司行動電話服務申請書」一式四紙（白色聯
    、紅色聯、黃色聯、藍色聯）及所附同意書。該四聯申請書之客戶簽章欄位內有
    偽造之「李志文」名義之簽名署押共四枚，所附「同意書」之立同意書人欄位內
    有偽造之「李志文」名義之簽名署押一枚。
(5)八十八年九月三日至上開「立得電器通訊公司」，以「張美鈴」名義申請和信電訊
  股份有限公司行動電話號碼0000000000號、0000000000號。
  ★偽造之文書及署押：
  偽造之「張美鈴」名義之和信電訊股份有限公司行動電話號碼00000000
    00號之「和信ＯＮ  ＬＩＮＥ服務申請表」一式四紙（白色聯、紅色聯、黃色
    聯、綠色聯）。該四聯之申請人簽章欄位內有偽造之「張美鈴」名義之簽名署押
    共四枚。
  偽造之「張美鈴」名義之和信電訊股份有限公司行動電話號碼00000000
    00號之「和信ＯＮ  ＬＩＮＥ服務申請表」一式四紙（白色聯、紅色聯、黃色
    聯、綠色聯）。該四聯之申請人簽章欄位內有偽造之「張美鈴」名義之簽名署押
    共四枚。
(6)八十八年九月六日至位於臺北縣永和市○○路一六六號之「十全電話器材行」，以
  「王凱欣」名義申請和信電訊股份有限公司行動電話號碼0000000000號
  、0000000000號。
  ★偽造之文書及署押：
  偽造之「王凱欣」名義之和信電訊股份有限公司行動電話號碼00000000
    00號之「和信ＯＮ  ＬＩＮＥ服務申請表」一式四紙（白色聯、紅色聯、黃色
    聯、綠色聯）。該四聯之申請人簽章欄位內有偽造之「王凱欣」名義之簽名署押
    共四枚。
  偽造之「王凱欣」名義之和信電訊股份有限公司行動電話號碼00000000
    00號之「和信ＯＮ  ＬＩＮＥ服務申請表」一式四紙（白色聯、紅色聯、黃色
    聯、綠色聯）。該四聯之申請人簽章欄位內有偽造之「王凱欣」名義之簽名署押
    共四枚。
(7)八十八年九月十一日至上開「十全電話器材行」，以「王凱欣」名義申請和信電訊
  股份有限公司行動電話號碼0000000000號、0000000000號；
  同時以「乙○○」名義申請和信電訊股份有限公司行動電話號碼00000000
  00號、0000000000號。
  ★偽造之文書及署押：
  偽造之「王凱欣」名義之和信電訊股份有限公司行動電話號碼00000000
    00號之「和信ＯＮ  ＬＩＮＥ服務申請表」一式四紙（白色聯、紅色聯、黃色
    聯、綠色聯）。該四聯之申請人簽章欄位內有偽造之「王凱欣」名義之簽名署押
    共四枚。
  偽造之「王凱欣」名義之和信電訊股份有限公司行動電話號碼00000000
    00號之「和信ＯＮ  ＬＩＮＥ服務申請表」一式四紙（白色聯、紅色聯、黃色
    聯、綠色聯）。該四聯之申請人簽章欄位內有偽造之「王凱欣」名義之簽名署押
    共四枚。
  偽造之「乙○○」名義之和信電訊股份有限公司行動電話號碼00000000
    00號之「和信ＯＮ  ＬＩＮＥ服務申請表」一式四紙（白色聯、紅色聯、黃色
    聯、綠色聯）。該四聯之申請人簽章欄位內有偽造之「乙○○」名義之簽名署押
    共四枚。
  偽造之「乙○○」名義之和信電訊股份有限公司行動電話號碼00000000
    00號之「和信ＯＮ  ＬＩＮＥ服務申請表」一式四紙（白色聯、紅色聯、黃色
    聯、綠色聯）。該四聯之申請人簽章欄位內有偽造之「乙○○」名義之簽名署押
    共四枚。
